

Daniel A. Sánchez R.

Ingeniero en Informática

Urb. la Trigaleña, Valencia, Carabobo Venezuela

Teléfono.: (+58) 0412-7667976

Email: ingdanielsanchezve@gmail.com
Sitio Web: https://iamdanielsanchez.ml

LinkedIn: https://ve.linkedin.com/in/ingdanielsanchezvzla

Skype: live:ing.danielsanchez

Resumen

Ingeniero en Informáca con experiencia en desarrollo web e ingeniería de soware usando tecnologías LAMP y MEAN stack, desarrollo de sios web responsives ulizando HTML5, CSS3, Bootstrap, Javascript, Jquery, Ajax, AngularJS, BackboneJS, Underscore, Mustache, GruntJs, VueJs, NodeJs, MochaJs, ChaiJs, PHP, Laravel Framework, SQL, MySQL, Oracle, PostgreSQL, Firebird, MongoDB Databases, Linux, GIT, SVN, Implementación de APIs de desarrolladores de Facebook, Twier, Instagram, LinkedIn, Pinterest, Mailchimp y PayU, Desarrollo de Web Services y RESTful APIs, Desarrollo orientado a pruebas TDD, Pruebas unitarias, Patrón de arquitectura de soware MVC, Implementación de módulos de Apache Server, Administración de Servidores Linux (Debian, Ubuntu, CentOS), PI-SQL, Desarrollo de aplicaciones Oracle ulizando Oracle Developer Suite 6 y 10, Visual Studio 6, Metodología de desarrollo SCRUM.

Experiencia

Desarrollador Frontend Senior

Cecropia Solutions – Reliq Health Technologies (Remoto – Ontario, CA) 04/2018 – 06/2018

- Utilización de AngularJs para la lógica de negocios a nivel de interfáz de usuarios.
- Crear pantallas con ajuste perfecto por pixel a nivel de interfáz de usuario.
- Consumir recursos obtenidos desde la Api RESTful desde los endpoints del Backend.
- Crear solicitudes ajax al servidor para consultar los datos almacenados en la base de datos del sistema y renderizarlos en las interfáz de usuario desde los endpoints del Backend.
- Utilización de librerias Javascript y Jquery para renderizar gráficos con las mediciones de los valores de los datos de los pacientes.
- Diseñar plantillas Html utilizando el Framework CSS Bootstrap.
- Utilización de Atlasian Jiira para gestionar las historias de usuarios, comentarios y solicitudes de desarrollo.
- Utilización de Atlasian Confluence para la documentación de los tickets.
- Utilización de Atlasian Bitbucket como servicio de almacenamiento de los repositorios y Git como sistema de control de versiones para el código del proyecto.
- Utilización de la metodología ágil SCRUM como metodología de desarrollo de software con reuniones diarias, para ver los próximos desarrollos, de revisión y retrospectivas del sprint.

Daniel A. Sánchez R. - Teléfono: (+58) 412-7667976 - email: ingdanielsanchezve@gmail.com - skype: live:ing.danielsanchez

Cecropia Solutions – Berkery Noyes LLC (Remoto – New York, USA)

07/2017 - 03/2018

- Utilización de librerías Javascript para programar la lógica de negocios a nivel de interfáz de usuarios.
- Rederizar las vistas del proyecto utilizando plnatillas con Underscore.
- Obtener datos desde la base de datos y renderizarlos en las vistas del sistema.
- Utilización de BackboneJS, librerias de jQuery y plantillas de Mustache para el código frontend de la aplicación.
- Crear solicitudes ajax al servidor para consultar los datos almacenados en la base de datos del sistema y renderizarlos en las interfáz de usuario.
- Utilización de Javascript para crear validaciones y prevenir la entrada de datos errornes por parte del usuario.
- Desarrollo basado en pruebas (TDD) utilizando ChaiJs y SinonJs para crear tests unitarios para verificar que el código desarrollado trabaje correctamente.
- Utilización de TreeJs para mostrar los diferentes tipos de adquisiciones listados en los diferentes listbox de la aplicación.
- Diseñar plantillas de vistas utilizando el Framework CSS Bootstrap.
- Utilización de Atlasian Jiira para gestionar las historias de usuarios, comentarios y solicitudes de desarrollo.
- Utilización de Git como sistema de control de versiones para el código del proyecto.

Director de Tecnología – CTO

Soy Empleo (Remoto – Medellín, Colombia)

10/2015 - 09/2017

- Gestionar y líderar los egipos de desarrollo frontend, backend y testing.
- Implementar y Configurar Software en Servidores Linux. (Apache, MySQL, PHP, NodeJs, NPM, Mongo, Supervisor, Git, Beanstalk).
- Implementar estrategías de SEO en los sitios web de la empresa
- MongoDB (Instalación, Actualización, Administración y Gestión de Base de Datos, , Creación de indices, respaldos, restauraciones, gestión y autenticación de usuarios, modelado de base de datos, configuración de motor de almacenamiento).
- Uso e Implementación de Herramientas de desarrollo colaborativo (Git, Trello, Google Drive, Slack, Zoom).
- Creación y modelado de colecciones de base de datos usando MongoDb.
- Administración de Servidores Linux en instancias EC2 de Amazon Web Service (AWS)
- Desarrollo de Software Backend usando Laravel Framework 5.4
- Desarrollo de Software Frontend usando AngularJs y VueJs.
- Desarrollo basado en pruebas (TDD) utilizando PHPUnit para crear tests unitarios para verificar que el código desarrollado trabaje correctamente.
- Desarrollo de interfaces de usuario usando HTML5, CSS3, Bootstrap, Fontawesome, Glyphicons.

Desarrollador Full Stack

Octopus C.A. (Valencia, Venezuela)

09/2013 - 11/2015

- Desarrollo e implementación de software backend utilizando el lenguaje PHP con Laravel Framework, NodeJs.
- Integración con APIs de desarrolladores de Facebook, Twitter, Instagram, Pinterest.
- MySQL (Administración y gestión de bases de datos, Creación de indices, respaldos,

Daniel A. Sánchez R. - Teléfono: (+58) 412-7667976 - email: ingdanielsanchezve@gmail.com - skype: live:ing.danielsanchez

- restauraciones, gestión de usuarios, modelado de bases de datos, creación de tablas, vistas, desarrollo de funciones y procedimientos almacenados).
- MongoDB (Instalación, Actualización, Administración y Gestión de Base de Datos, , Creación de indices, respaldos, restauraciones, gestión y autenticación de usuarios, modelado de base de datos, configuración de motor de almacenamiento).
- Instalación y configuración de software en servidores Linux. (Apache Server, MySQL, PHP, NodeJs, NPM, Mongo, Supervisor, Git, Beanstalk).
- Implementación de estrategias SEO en los sitios web de la empresa.
- Desarrollo e implementación de código frontend utilizando Jquery, Javascript, Angular, Blade, Mustache, Grunt.
- Desarrollo de interfaces de usuario usando HTML5, CSS3, Bootstrap, Fontawesome, Glyphicons.

Analista de Desarrollo II

Alcaldía del Municipio Valencia (Valencia, Venezuela) 01/2012 – 07/2014

- Desarrollo y mantenimiento de las aplicaciones y sitios web de la Alcaldía de Valencia utilizando tecnologías LAMP.
- Utilización de Jquery para hacer validaciones, solicitudes AJAX y animaciones a los sitios web.
- Desarrollo y Mantenimiento del Sistema Municipal de Recaudación Tributario de la Alcaldía de Valencia utilizando Oracle Developer Suite (Forms y Reports).
- Desarrollo de Scripts SQL, modelado de Base de Datos, Tablas, Vistas, Funciones y Procedimientos Almacenados utilizando TOAD para Oracle.
- Desarrollo de módulos y mantenimiento del Sistema de Registro Civil de la Alcaldía de Valencia utilizando Visual Basic 6, Crystal Reports, MySQL.

Analista de Procesos Tecnológicos II

Alcaldía del Municipio Valencia (Valencia, Venezuela) 08/2008 – 01/2012

- Desarrollo de Aplicaciones utilizando Oracle Developer Suite (Forms y Reports).
- Desarrollo de aplicaciones web utilizando tecnologías LAMP.
- Desarrollo de Aplicaciones utilizando Visual Basic 6, MySql y Crystal Reports usando el modelo Servidor Cliente.
- Administración de Bases de Datos MySQL.

Educación

Ingeniero en Informática

Instituto Tecnológico de Valencia Septiembre 2009 – Junio 2012

Diplomado de Desarrollo de Aplicaciones Web

Universidad José Antonio Paéz September 2007 – April 2008

Técnico Superior Universitario en Informática

Instituto Tecnológico de Valencia

Septiembre 2002 – Junio 2008

Daniel A. Sánchez R. - Teléfono: (+58) 412-7667976 - email: ingdanielsanchezve@gmail.com - skype: live:ing.danielsanchez

Habilidades

- Gestión de Proyectos
- Html
- Css
- Javascript
- JQuery
- JQueryUI
- BackboneJs
- Ajax
- AngularJs
- VueJs
- AWS
- Google Cloud
- Mongo Chef

- Grunt
- NodeJs
- Underscore
- Mustache
- Linux
- Apache
- PHP
- Laravel
- MySQL
- SQL
- Oracle
- PI-SQL
- Oracle Developer Suite

- Microsoft Windows
- Visual Basic 6.0
- PostgreSQL
- MongoDB
- Toad
- Sublime Text
- Facebook API
- Twitter API
- Instagram API
- LinkedIn API
- Pinterest API
- API Rest

Idiomas

Español

Lengua Origen

*Inglés*Fluido

Francés Lectura